【裁判字號】    95,上訴,3019
【裁判日期】    950921
【裁判案由】    毒品危害防制條例
【裁判全文】
臺灣高等法院刑事判決                95年度上訴字第3019號
上  訴  人
即  被  告  甲○○
                    之4（現在臺灣臺北監獄執行中）
上列上訴人因違反毒品危害防制條例案件，不服臺灣板橋地方法
院94年度訴字第2738號，中華民國95年 5月18日第一審判決（起
訴案號及移送併辦案號：臺灣板橋地方法院檢察署94年度毒偵字
第6167號、臺灣臺北地方法院檢察署95年度毒偵字第1516號），
提起上訴，本院判決如下：
    主  文
原判決撤銷。
甲○○連續施用第一級毒品，處有期徒刑拾月。
扣案海洛因壹包（驗後淨重壹點壹貳公克）沒收銷燬，上開扣案
海洛因之外包裝袋壹個沒收。
    事  實
一、甲○○曾因違反肅清煙毒條例案件，經本院於83年 1月31日
    以82年度上訴字第7540號判處有期徒刑4年4月確定，88年 4
    月 4日假釋期滿未經撤銷而視為執行完畢。復於民國91年間
    因施用毒品案件，經臺灣板橋地方法院以91年度毒聲字第76
    2 號裁定應送勒戒處所觀察勒戒，因有繼續施因毒品之傾向
    ，經臺灣板橋地方法院以91年度毒聲字第1511號裁定令入戒
    治處所施以強制戒治後，復以91年度毒聲字第3635號裁定停
    止戒治，所餘戒治期間付保護管束，保護管束期滿未經撤銷
    ，並由臺灣板橋地方法院檢察署檢察官以92年度戒毒偵字第
    248 號為不起訴處分確定。再因施用第一級毒品海洛因，於
    94年4月5日13時40分被警查獲，經臺灣臺北地方法院於94年
    8月8日以94年度訴字第833號判處有期徒刑7月後確定。
二、詎甲○○仍不知戒除毒癮，基於概括犯意，先後於94年 9月
    15日某時，同月18日16時許、95年 4月10日某時止，在其位
    於臺北縣板橋市○○路○段270巷3弄36號之4住處等地，以針
    筒注射之方式或摻入香煙中吸食方式，連續施用第一級毒品
    海洛因三次，經警於94年 9月19日10時許，在臺北市○○○
    路與康定路口查獲，並扣得其所有以預備供自己施用之海洛
    因壹包（驗餘淨重壹點壹貳公克），嗣因通緝，經警於95年
    4 月11日18時30分許在臺北市○○街44號前緝獲採尿化驗而
    查獲。
三、案經臺北市政府警察局移送臺灣臺北地方法院檢察署檢察官
    呈臺灣高等法院檢察署檢察長移轉臺灣板橋地方法院檢察署
    檢察官偵查起訴及臺灣臺北地方法院檢察署檢察官移送併辦
    。
    理  由
一、上開事實，業據上訴人即被告甲○○坦承不諱，而被告為警
    查獲後所採集尿液經警囑託臺灣檢驗科技股份有限公司鑑定
    結果，均呈嗎啡反應（即海洛因進入人體後之代謝物），有
    臺北市政府警察局偵辦毒品案件尿液檢體委驗單及臺灣檢驗
    科技股份有限公司濫用藥物尿液檢驗報告各 2件附卷可稽，
    且有扣案海洛因一包（驗餘淨重1.12公克）及法務部調查局
    鑑定通知書一紙可憑。又被告前因施用毒品案件，曾經臺灣
    板橋地方法院裁定交付觀察勒戒及施以強制戒治處分，於92
    年5月8日執行完畢，經臺灣板橋地方法院檢察署檢察官以92
    年度戒毒偵字第 248號為不起訴處分確定之事實，亦有該不
    起訴處分書及臺灣高等法院被告全國前案紀錄各 1份存卷可
    稽。被告犯行明確，於強制戒治執行完畢釋放後，五年內再
    為施用海洛因之犯行洵堪認定，自應依法論科。
二、核該被告所為，海洛因為毒品危害防制條例第2條第 2項第1
    款所定之第一級毒品，施用海洛因係犯同條例第10條第 1項
    之施用第一級毒品罪名。其施用前後持有海洛因之低度行為
    均為施用之高度行為所吸收，不另論罪。被告行為後，刑法
    業於民國94年1月7日修正公布，刪除第56條關於連續犯之規
    定，並自95年7月1日起施行，則被告之犯行，因行為後新法
    業已刪除連續犯規定，此刪除雖非犯罪構成要件之變更，但
    顯已影響行為人刑罰之法律效果，自屬法律變更，依修正刑
    法第2條第1項規定，比較新舊法結果，仍應適用舊法論以連
    續犯較有利於被告。該被告先後多次施用第一級毒品海洛因
    ，時間緊接，顯係基於一個概括犯意反覆實施，應論以一罪
    ，依法加重其刑。其於原審檢察官起訴後，95年 4月10日再
    次施用行為，為起訴效力所及，本院自得併予審理，特為敘
    明。
三、原審以被告犯罪事證明確，予以論罪科刑，固非無見，惟對
    於連續之95年 4月10日施用毒品行為未及審酌，被告上訴請
    求併辦，並經檢察官移送併辦，原判決自無可維持，應由本
    院撤銷改判。爰審酌被告有吸毒前科多次，有卷附臺灣高等
    法院被告前案紀錄表可稽，另案甫經判處有期徒刑 7月尚在
    執行中，惟姑念其犯後坦承且表悔悟，態度良好，參核其他
    犯罪情狀，予以量處有期徒刑拾月。扣案之海洛因壹包驗餘
    淨重1.12公克，為被告所有預備供其施用，應依毒品危害防
    制條例第18條第 1項前段之規定沒收銷燬。上開海洛因之外
    包裝袋1個，為供預備犯罪所用之物，應依刑法第38條第1項
    第2款規定沒收。
四、據上論斷，應依刑事訴訟法第369條第 1項前段、第364條、
    第299條第1項前段，毒品危害防制條例第10條第 1項、第18
    條第1項，刑法第2條第1項、第11條前段、第38條第 1項第2
    款，修正前刑法第56條，判決如主文。
本案經檢察官黃柏齡到庭執行職務。
中    華    民    國    95    年    9     月    21    日
                  臺灣高等法院刑事第二十庭
                                審判長法  官  尤豐彥
                                      法  官  吳鴻章
                                      法  官  魏新國
以上正本證明與原本無異。
如不服本判決，應於收受送達後十日內向本院提出上訴書狀，其
未敘述上訴之理由者並得於提起上訴後十日內向本院補提理由書
（均須按他造當事人之人數附繕本）。
                                      書記官  洪雪娥
中    華    民    國    95    年    9    月    21    日
附錄：本案論罪科刑法條全文
毒品危害防制條例第10條第1項：
施用第一級毒品者，處六月以上五年以下有期徒刑。


司法院資訊處製作；財團法人民間司法改革基金會備份。
